【裁判字號】    97,重勞訴,5
【裁判日期】    970131
【裁判案由】    損害賠償
【裁判全文】
臺灣臺北地方法院民事裁定             97年度重勞訴字第5號
原      告  丁○○
訴訟代理人  王淑琍律師
被      告  丙○○
            己○○
            乙○○
            臺北金融大樓股份有限公司
上  一  人
法定代理人  戊○○
共      同
訴訟代理人  吳仲立律師
複 代理 人  甲○○
上列當事人間請求損害賠償事件，本院裁定如下：
    主  文
本件移送臺灣士林地方法院。
    理  由
一、按訴之全部或一部，法院認為無管轄權者，依原告聲請或依
    職權以裁定移送於其管轄法院，民事訴法第二十八條第一項
    定有明文。
二、本件原告主張：其為訴外人福詮公司總經理，因福詮公司承
    攬被告臺北金融大樓股份有限公司垃圾清運業務，其於民國
    94年9 月9 日上午駕駛福詮公司車輛托運該公司指定使用之
    垃圾櫃進入北投垃圾焚化廠傾倒垃圾，惟因被告臺北金融大
    樓股份有限公司之垃圾櫃經人為改造，致原告作業過程中，
    發生垃圾櫃掉落貯坑，造成車輛劇烈彈跳傷及原告，原告而
    受有身體、精神上等損害。被告乙○○為被告臺北金融大樓
    股份有限公司決定改造使用系爭垃圾櫃之人、被告丙○○為
    該公司負責勞工安全及設備之專員、被告己○○為主管經理
    ，三人均為被告臺北金融大樓股份有限公司之受僱人，為此
    爰依民法第一百八十四條及第一百八十五條、第一百八十八
    條、第一百九十一條之三等規定，請求被告就其所受營業減
    少之損失、增加生活上需要、慰撫金等損害，負連帶損害賠
    償責任等語。經核原告係本於侵權行為之法律關係有所請求
    而涉訟，且為民事訴訟法第五十三條第一款之共同訴訟類型
    。查：
  (一)雖被告臺北金融大樓股份有限公司公司營業所位於臺北市信
    義區大安區，被告丙○○、己○○、乙○○住所則分別位於
    臺北縣三重市、臺中市等，但依民事訴訟法第二十條但書規
    定，在該法第五十三條第一、二款所定被告數人之共同訴訟
    ，若有該法第四至十九條特別審判籍下，則被告住所、營業
    所所在地法院此時對之無管轄權，原告僅得向該共同訴訟特
    別審判籍法院起訴。
  (二)又如前述，原告係本於侵權行為之法律關係起訴請求者，依
    民事訴訟法第十五條第一項規定：「因侵權行為涉訟者，得
    由行為地之法院管轄」，所謂行為地，凡為一部實行行為或
    其一部行為結果發生之地皆屬之。卷查，本件侵權行為地位
    於北投垃圾焚化廠，該廠設於臺北市○○街，有本院職權調
    閱之北投垃圾焚化廠交通路線圖在卷可稽。又被告營業所、
    住所所在地不在同一法院，是依民事訴訟法第二十條但書之
    規定，自應由共同管轄法院即臺灣士林地方法院管轄。茲原
    告向無管轄權之本院起訴，顯係違誤。應依職權將本件移送
    於該管轄法院。
三、依首開法條裁定如主文。
中    華    民    國    97    年    1     月    31    日
                  勞工法庭    法  官  賴錦華
以上正本係照原本作成。
如對本裁定抗告，須於裁定送達後十日之不變期間內，向本院提
出抗告狀。
中    華    民    國    97    年    1     月    31    日
                              書記官  林桂玉


司法院資訊處製作；財團法人民間司法改革基金會備份。
